【裁判字號】    98,上訴,620
【裁判日期】    980407
【裁判案由】    違反毒品危害防制條例
【裁判全文】
臺灣高等法院臺中分院刑事判決         98年度上訴字第620號
上  訴  人
即  被  告  甲○○
                      弄24號.
上列上訴人因違反毒品危害防制條例案件，不服臺灣彰化地方法
院98年度訴字第42號中華民國98年1月23日第一審判決（起訴案
號：臺灣彰化地方法院檢察署97年度毒偵字第4314號），提起上
訴，本院判決如下：
    主  文
上訴駁回。
    理  由
一、按不服地方法院之第一審判決而上訴者，須提出上訴書狀，
    並應敘述具體理由，刑事訴訟法第三百六十一條第一項定有
    明文，此為上訴必備之程式；而所謂「具體理由」，必係依
    據卷內既有訴訟資料或提出新事證，指摘或表明第一審判決
    有何採證認事、用法或量刑等足以影響判決本旨之不當或違
    法，而構成應予撤銷之具體事由，始克當之（例如：依憑證
    據法則具體指出所採證據何以不具證據能力，或依憑卷證資
    料，明確指出所為證據證明力之判斷如何違背經驗、論理法
    則）；倘僅泛言原判決認定事實錯誤、違背法令、量刑失之
    過重或輕縱，而未依上揭意旨指出具體事由，或形式上雖已
    指出具體事由，然該事由縱使屬實，亦不足以認為原判決有
    何不當或違法者（例如：對不具有調查必要性之證據，法院
    未依聲請調查亦未說明理由，或援用證據不當，但除去該證
    據仍應為同一事實之認定），皆難謂係具體理由，俾與第二
    審上訴制度旨在請求第二審法院撤銷、變更第一審不當或違
    法之判決，以實現個案救濟之立法目的相契合，並節制濫行
    上訴（最高法院97年度台上字第892號刑事判決參照）。次
    原審法院認為上訴不合法律上之程式者，應以裁定駁回之。
    第二審法院認為上訴書狀未敘述理由或上訴有第三百六十二
    條前段之情形者，應以判決駁回之。又分別為刑事訴訟法第
    三百六十二條、第三百六十七所明定。再第三百六十七條之
    判決，得不經言詞辯論為之。同法第三百七十二條亦定有明
    文。
二、上訴人即被告甲○○（下稱被告）上訴意旨略以：被告施用
    毒品，於97年10月8日為警查獲，即配合警方供出毒品來源
    ，並指認販賣毒品的何姓藥頭，原審未予減輕刑責。又被告
    有參加美沙冬專案減害計劃，原審量未審酌，仍量處有期徒
    刑柒月，量刑過重，請求改判以緩起訴強制參加美沙冬專案
    （應指緩刑）或得易科罰金之刑云云。惟查本件警方早於97
    年10月8日7時10分許即持搜索票至其住宅執行搜索且未查扣
    物品，再於同日9時10分許持拘票拘提何俊勝到案，而被告
    甲○○則係於97年10月8日8時50分、97年10月8日9時10分警
    訊時始指認向何俊勝買毒品，此有警訊筆錄可參，已見何俊
    勝被查獲在先，而被告供出毒品來源在後，已不符合毒品危
    害防制條例第17條所定供出毒品來源，因而破獲之情形，本
    院為求慎重又函彰化縣警察局員林分局，該分局亦回復該分
    分局查獲被告甲○○涉嫌毒品案，係因執行另案被告何俊勝
    販毒案通訊監察作業，發現陳嫌以電話向何嫌購買一級毒品
    海洛因施用，乃報請臺灣彰化地方法檢察署檢察官核發強制
    到場採驗尿液許可書查獲陳嫌到案，並無被告甲○○供出毒
    品來源因而破獲其上手之情事等語，亦有該函附卷可稽。是
    以本件被告並不符合供出毒品來源得以減輕其刑之適用，被
    告上訴意旨以原審未適用上開法條予以減輕其刑，顯未依證
    據資料，提起上訴。又按「施用第一級毒品者，處6月以上
    5年以下有期徒刑」，毒品危害防制條例第10條第1項定有明
    文。本件原審判決以被告甲○○被訴施用第一級品海洛因，
    經被告自白，復有尿液檢驗報告可稽，事證明確堪予認定，
    原審審酌被告被告之素行、犯罪之動機、目的、施用毒品係
    戕害自身健康、施用海洛因一次之手段、所生危害及犯罪後
    之態度等一切情狀，量處被告有期徒刑7月，本院認原判決
    量刑適當，難認原判決量刑有何不當。
三、綜上所述，被告未依據卷內既有訴訟資料或提出新事證，指
    摘或表明第一審判決有何採證認事、用法或量刑等足以影響
    判決本旨之不當或違法，而構成應予撤銷之具體事由，且所
    述理由並不足以認原審判決量刑有不當之情形，揆諸首揭說
    明，所提上訴理由，即非具體上訴理由，其上訴不合法律上
    之程式，爰不經言詞辨辯論，駁回其上訴。
據上論結，依刑事訴訟法第367條前段、第372條，判決如主文。
中    華    民    國    98    年    4    月      7    日
            刑事第四庭    審判長法  官  洪  耀  宗
                                法  官  許  文  碩
                                法  官  蔡 王 金 全
上列正本證明與原本無異。
如不服本判決應於收受送達後十日內向本院提出上訴書狀，其未
敘述上訴理由者，並得於提起上訴後十日內向本院補提理由書 (
均須按他造當事人之人數附繕本)「切勿逕送上級法院」。
                                書記官  金  珍  華
中    華    民    國    98    年    4    月      9    日


司法院資訊處製作；財團法人民間司法改革基金會備份。
